【裁判字號】    91,交簡上,21
【裁判日期】    920514
【裁判案由】    過失傷害
【裁判全文】
臺灣士林地方法院刑事判決                        九十一年度交簡上字第二一號
    上  訴  人
    即  被  告  乙○○
右列上訴人對過失傷害案件，不服本院中華民國九十年十二月二十一日九十年度交簡
字第九一三號第一審刑事簡易判決（聲請簡易判決處刑案號：臺灣士林地方法院檢察
署九十年度偵字第五一四三號），提起上訴，本院管轄之第二審合議庭判決如左：
    主  文
上訴駁回。
乙○○緩刑貳年。
    事實及理由
一、本案經本院審理結果，認第一審以上訴人即被告乙○○犯刑法第二百八十四條第
    一項前段之過失傷害罪，判處拘役五十日，並諭知易科罰金之折算標準為三百元
    折算一日，其認事用法及量刑均無不當，應予維持，並引用第一審判決書記載之
    事實、證據及理由（如附件）。
二、被告上訴意旨略稱：本件車禍係告訴人甲○○機車左側把手之煞車桿勾到伊機車
    把手之防寒護套而跌倒，伊無過失云云。然查前揭事實業經告訴人陳稱：「當時
    我在外車道，內車道有一部公車，當時我與公車的距離已經很窄了，而被告竟然
    從我與公車之間超車，而使我摔倒。」、「（兩車碰撞情形如何？）當時被告車
    身已超過我一半了，當時發生得很快，應該是被告車的後半部擦撞到我車的腳踏
    斜板。」等語，被告亦稱：「（你的左邊是否有一部大公車？）我印象中是有一
    部車子，但是否為公車沒注意，不過我確定是有足夠的間隔，我才會穿過去。」
    等語，且案發時被告於警訊中亦自承當時其車時速約四十餘公里，顯見案發當時
    乃被告欲從告訴人之機車與公車間之狹小空隙超速穿越致發生碰撞無訛，核與台
    北市車輛行車事故鑑定委員會鑑定結果，認被告涉嫌未保持行車安全間隔且超速
    行駛，為車禍之發生原因，而告訴人未發現違規情形之判斷相符，有該會九十年
    四月二十三日北鑑審字第九０六００九一三００號函附鑑定報告在卷足憑，是被
    告對於本件車禍當然有過失，次查告訴人倒地後受有左橈骨遠端骨折、左膝擦傷
    三×四公分、左踝擦傷一×０‧五公分、左足背擦傷一×一公分之傷害，亦有臺
    北市立中興醫院出具之診斷證明書一紙在卷可按，再查被告肇事後報警處理，於
    員警據報至現場時，並承認肇事，自首而接受裁判，原審亦依刑法第六十二條前
    段規定減輕其刑，爰依刑法第二百八十四條第一項前段之過失傷害罪，判處被告
    拘役五十日，並諭知易科罰金之折算標準，甚為妥適，上訴人空言指摘原審判決
    認事用法有誤云云，為無理由，應予駁回。
三、末查，被告未曾受有期徒刑以上刑之宣告，此有臺灣高等法院被告全國前案紀錄
    表一紙附卷可稽，本院審酌被告偶因一時之過失，致罹本罪，且其犯罪情節尚非
    重大，於本院調查時，已與告訴人甲○○達成民事和解（有和解書一紙在卷可憑
    ），足見頗有悔意，告訴人甲○○亦當庭表示欲諒解被告，經此偵、審程序並判
    刑，被告自當知所警惕，而無再犯之虞，本院綜核各情，認所宣告之刑，以暫不
    執行為適當，爰併宣告緩刑二年，以啟自新。
據上論斷，應依刑事訴訟法第四百五十五條之一第一項、第三項、第三百六十八條、
第三百七十三條，刑法第七十四條第一款，判決如主文。
本案經檢察官呂文忠到庭執行職務。
中      華      民      國    九十二    年      五      月     十四     日
                                    臺灣士林地方法院刑事第一庭
                                        審判長法  官  林  清  吉
                                              法  官  江  翠  萍
                                              法  官  張  國  棟
右正本證明與原本無異。
本判決不得上訴。
                                              書記官  蔡  佳  君
中      華      民      國    九十二    年      五      月      十九    日
附錄本案論罪科刑法條：
刑法第二百八十四條
因過失傷害人者，處六月以下有期徒刑、拘役或五百元以下罰金，致重傷者，處一年
以下有期徒刑、拘役或五百元以下罰金。
從事業務之人，因業務上之過失傷害人者，處一年以下有期徒刑、拘役或一千元以下
罰金，致重傷者，處三年以下有期徒刑、拘役或二千元以下罰金。


司法院資訊處製作；財團法人民間司法改革基金會備份。
